臺灣臺北地方法院行政訴訟判決　
111年度交字第120號
原      告  陳亞男  
被      告  臺北市交通事件裁決所

代  表  人  蘇福智  
上列當事人間交通裁決事件，原告不服被告民國111年1月14日北
市裁催字第22-AS0000000號裁決，提起行政訴訟，本院判決如下
：
    主  文
原告之訴駁回。
訴訟費用新臺幣參佰元由原告負擔。　　
    事實及理由
壹、程序部分
　　本件屬交通裁決事件，爰依行政訴訟法第237條之7規定，不
    經言詞辯論，逕為判決。
貳、實體部分　　
一、事實概要：
　　原告駕駛其所有000-0000號自用小客車（下稱系爭車輛），
    於民國110年3月17日上午6時28分許，在臺北市羅斯福路5段
    218巷口前，因闖紅燈，經民眾以行車紀錄器影像資料向臺
    北市政府警察局文山第二分局（下稱舉發機關）檢舉，舉發
    機關經查證屬實，遂依道路交通管理處罰條例（下稱道交條
    例）第53條第1項規定，以北市警交字第AS0000000號舉發違
    反道路交通管理事件通知單（下稱系爭舉發單），舉發原告
    有「闖紅燈」之違規行為，並載明應到案日期為110年5月24
    日前。原告未於應到案日期前提出陳述或到案聽候裁決，被
    告遂於111年1月14日逕行裁決，以原告於上開時、地有「駕
    車行經有燈光號誌管制之交岔路口闖紅燈」之違規事實，依
    道交條例第53條第1項，以北市裁催字第22-AS0000000號裁
    決書（下稱原處分）對原告裁處罰鍰新臺幣（下同）4,000
    元，並記違規點數3點，原處分於111年1月18日對原告送達
    。原告不服，於111年2月17日向本院提起行政訴訟。
二、原告起訴主張：
　　查原告車輛行駛於中線車道，檢舉人車輛行駛於外側車道，
    且該路段為向左之弧形路線，故影片所呈現影像與原告當時
    所見路況不同，先予敘明。復查原告因行經該路段時恰好日
    出破曉，紅綠燈之黃色燈號與天空融成同色，導致原告無法
    識別號誌等情，並聲明：原處分撤銷。
三、被告則以：
　　查中央氣象局資料顯示，110年3月17日之日出時刻為6時1分
    ，本案違規時間為6時28分，原告所述「恰好日出破曉」一
    節顯無理由，先予敘明。卷查本案經舉發機關就違規事實及
    舉發過程查復，本案經舉發機關審驗影檔內容，清楚記錄00
    0-0000號車於110年3月17日6時28分許，行經臺北市文山區
    羅斯福路5段至羅斯福路5段218巷交岔路口，遇管制行向號
    誌轉換紅燈時，仍前行駛入路口內，續往羅斯福路6段方向
    行駛等過程在案；並且未見紅燈號誌有受陽光影響一情，原
    告於起訴狀內所陳事由，應屬無端，爰認員警依法逕行舉發
    ，尚無違誤。再檢視違規影像(檔案名稱：AS0000000.mp4，
    影片全長23秒)，影片開始時間為06:28:02，當時天候晴，
    日間天色明亮，視距良好，畫面中可看見羅斯福路為3線車
    道，檢舉人位於外側車道，000-0000號車位於中間車道；影
    片時間06:28:09，羅斯福路5段218巷口號誌轉為黃燈，000-
    0000號車距路口尚有6條車道線外加機慢車停等區之距離；
    影片時間06:28:12，羅斯福路5段218巷口號誌轉為紅燈，00
    0-0000號車距路口尚有2條車道線外加機慢車停等區之距離
    ，惟000-0000號車並未停等紅燈，於影片時間06:28:14穿越
    停止線闖越紅燈等語置辯，並聲明：原告之訴駁回。
四、本院之判斷：
㈠、道交條例第53條第1項規定：「汽車駕駛人，行經有燈光號誌
    管制之交岔路口闖紅燈者，處新臺幣1,800元以上5,400元以
    下罰鍰。」。又處罰條例第63條第1項第3款規定：「汽車駕
    駛人有下列各款所列條款之一者，除依原條款處罰鍰外，並
    予記點：…三、有第43條、第53條或第54條情形之一者，各
    記違規點數3點。」。又汽車駕駛人，行經有燈光號誌管制
    之交岔路口闖紅燈，逾越應到案期限內60日以上，繳納罰鍰
    或逕行裁決處罰者，依違反道路交通管理事件統一裁罰基準
    及處理細則第2條第2項所定之違反道路交通管理事件統一裁
    罰基準表之規定，應對該汽車駕駛人處以新臺幣4,000元之
    罰鍰，並記違規點數3點。
㈡、復按汽車駕駛人駕駛汽車，應遵守道路交通標誌、標線、號
    誌之指示，道路交通安全規則第90條前段定有明文。又按車
    輛面對圓形紅燈表示禁止通行，不得超越停止線或進入路口
    ，道路交通標誌標線號誌設置規則第206條第5款定有明文。
    又交通部82年4月22日交路字第009811號函說明二略以：「
    為促使駕駛人回歸於對標線之認知，同時兼顧執法技術層面
    與大眾接受程度，茲將面對圓形紅燈時超越停止線或闖紅燈
    之認定敘述如后提供參考：（一）車輛面對圓形紅燈時仍逕
    予穿越路口至銜接路段，含左轉、直行、迴轉及右轉（依箭
    頭綠燈允許行駛者除外）即視為闖紅燈之行為。」。
㈢、經查，原告駕駛系爭車輛，於110年3月17日上午6時28分許，
    在臺北市羅斯福路5段218巷口前，因有「闖紅燈」之違規行
    為，遭舉發機關執勤員警製單舉發，原告未於應到案日期前
    陳述意見或到案聽候裁決，經被告認原告違規事實明確，乃
    依道交條例第53條第1項規定，以原處分裁處原告罰鍰4,000
    元，並記違規點數3點等情，有系爭舉發單（本院卷第53頁
    ）、原處分（本院卷第55頁）、採證照片（本院卷第67頁）
    、採證光碟（本院卷末頁證件存置袋）在卷可稽，核堪採認
    為真實。
㈣、觀諸本件採證照片（本院卷第67頁），為檢舉人行車紀錄器
    影像截圖，畫面時間06：28：13時，可見系爭車輛行駛至路
    口，此時路口號誌已轉為紅燈，惟系爭車輛於畫面時間06：
    28：14仍越過停止線，逕予通過路口，依交通部82年4月22
    日交路字第009811號函，應即視為闖紅燈行為，是原告確有
    駕車行經有燈光號誌管制之交岔路口闖紅燈之行為無訛，被
    告據此裁罰原告，洵屬有據。原告雖主張，係因日出破曉導
    致原告無法辨別號誌，且檢舉人行車紀錄器之視角無法代表
    原告之駕車所見之路況云云。惟觀諸上開採證照片，可見系
    爭燈光管制號誌係架設在交岔路口之中央分隔島上，且該燈
    光管制號誌高懸於號誌桿上，並無任何障礙物遮擋，或有如
    原告所述因日出而致難以辨識之情，上開情節並經本院覆核
    採證光碟影像無誤，是可認系爭燈光號誌清楚明確，尚難認
    有視線誤判之可能，駕駛人只要稍加注意，應可輕易目擊，
    而原告行經上開路口，自應加以注意，原告疏未注意而逕行
    通過路口，自應負闖紅燈之行政罰責。是以，原告上開主張
    ，自不足採。
五、綜上所述，原告於事實概要欄所載時、地，有如事實概要欄
    所示之違規行為，事證明確，經被告於111年1月14日依道交
    條例第53條第1項，以原處分裁處原告罰鍰4,000元，並記違
    規點數3點，核無違誤。原告訴請撤銷原處分，為無理由，
    應予駁回。
六、本案判決基礎已臻明確，兩造其餘攻擊防禦方法及訴訟資料
    ，經本院審核後，認與判決結果不生影響，且無調查之必要
    ，爰不一一論述及調查，併此敘明。
七、第一審裁判費為300元，依法應由敗訴之原告負擔，且係原
    告於起訴時繳納，爰確定第一審訴訟費用如主文第2項所示
    。
八、結論：原告之訴為無理由，依行政訴訟法第98條第1項前段
    、第237條之8第1項，判決如主文。
中　　華　　民　　國　　111 　年　　5 　　月　　5 　　日
                  行政訴訟庭　　法　官　張瑜鳳
以上正本係依原本作成。
如不服本判決，應於判決送達後20日內，以原判決違背法令為理
由，向本院提出上訴狀並表明上訴理由（原判決所違背之法令及
其具體內容或依訴訟資料可認為原判決有違背法令之具體事實）
，並繳納上訴裁判費新臺幣750 元。
其未載明上訴理由者，應於提出上訴後20日內，向本院補提理由
書（上訴狀及上訴理由書均須按他造人數附繕本）；如未按期補
提上訴理由書，則逕以裁定駁回上訴。　　　　　　　　　 
中　　華　　民　　國　　111 　年　　5 　　月　　5 　　日
                                書記官  林劭威